---
title: "Résultats rapport bibliographique"
date: \today
lang: fr
fontsize: 12pt
output:
  pdf_document:
    fig_caption: true
---

Résumé des données
==================

### Informations générales
```{r global_options, include=FALSE}
knitr::opts_chunk$set(fig.width=12, fig.height=8, fig.path='Figs/',
                      echo=FALSE, warning=FALSE, message=FALSE)
```
```{r load_pkgs_and_datas, echo=FALSE, eval=TRUE}
library(dplyr)
library(magrittr)
library(ggplot2)
library(stringi)

rg_general  <- read.csv("data/reading_general.csv", stringsAsFactors = FALSE)
rg_protocol <- read.csv("data/reading_protocol.csv", stringsAsFactors = FALSE)
rg_crops    <- read.csv("data/reading_crop.csv", stringsAsFactors = FALSE)
rg_weeds    <- read.csv("data/reading_weeds.csv", stringsAsFactors = FALSE)
rg_results  <- read.csv("data/reading_results.csv", stringsAsFactors = FALSE)

rg_general$article <- as.factor(rg_general$article)

# get species from rg_crops dataframe
for (i in 1:nrow(rg_results)) {
  rg_results$crop_species[i] <- 
    rg_crops$species[rg_crops$article == rg_results$article[i]][1]
}

# group countries by continent
for (i in 1:nrow(rg_general)) {
  rg_general$continent[i] <-
    rg_general$country[i] %>%
    switch(.,
           australia  = "oceania",
           bohemia    = "europe",
           brazil     = "south_america",
           bulgaria   = "europe",
           canada     = "north_america",
           croatia    = "europe",
           denmark    = "europe",
           france     = "europe",
           germany    = "europe",
           india      = "asia",
           iran       = "asia",
           pakistan   = "asia",
           poland     = "europe",
           spain      = "europe",
           turkey     = "asia",
           uk         = "europe",
           usa        = "north_america",
           "unknown")
}
```

Il y a `r unique(rg_general$article) %>% length()` articles complétés dont
`r unique(rg_results$article) %>% length()` avec les résultats.

#### Nombre d'articles par continent
```{r continents, echo=FALSE}
# number of articles per continent
rg_general[!(duplicated(rg_general$article)),] %>%
  group_by(continent) %>%
  summarise(count = length(continent)) %>%
  mutate(percent = count / sum(count) * 100) %>%
  arrange(desc(percent)) %>%
  knitr::kable()
```

#### Proportions du type d'expérimentation
```{r experiment_type}
# percentage of each experiment type
rg_protocol %>%
  group_by(experiment_type) %>%
  summarise(count = length(unique(article))) %>%
  mutate(percent = count / sum(count) * 100) %>%
  knitr::kable()
```

#### Proportion d'espèces cultivées
```{r crop_species, echo=FALSE, fig.width=4, fig.height=2.5}
# get the percentage of each crops, grouped by genus
rg_crops$species %>%
  gsub(pattern = "..\\>", replacement = "XX") %>%
  gsub(pattern = "ZEA[\\+[:upper:][:digit:]]*", replacement = "ZEAXX") %>%
  cbind.data.frame(article = rg_crops$article, genus = .) %>%
  .[.$genus != "",] %>%
  group_by(genus) %>%
  summarise(count = length(unique(article))) %>%
  mutate(percent = count / sum(count) * 100) %>%
  ggplot(., aes(x = genus, y = count)) +
    geom_bar(stat = 'identity') +
    xlab("Espèce cultivée") +
    ylab("n") +
    theme_bw() +
    theme(axis.title  = element_text(size = 15),
          axis.text   = element_text(size = 12))
```
```{r crop_metrics, echo=FALSE,eval=F}
aggregate(rg_crops$metric,
          by  = list(id = rg_crops$article, metric = rg_crops$metric),
          FUN = "length")[,2:3] %>%
  .[.$metric != "", ] %>%
  ggplot(., aes(x = metric)) +
  geom_bar() +
  xlab("Métrique") +
  ylab("n") +
  theme_bw() +
  theme(axis.title  = element_text(size = 15),
        axis.text   = element_text(size = 12),
        axis.text.x = element_text(angle = 90, hjust = 1, vjust = .5))
```

#### Nombre d'herbicides
```{r herbicides}
# get the number of herbicide used
n_herb <- numeric(nrow(rg_crops))
for (i in 1:nrow(rg_crops)) {
  n_herb[i] <- length(stri_split(rg_crops$herbicide[i], fixed = "+", simplify = TRUE))
}
cbind(rg_crops, n_herb) %>%
  group_by(n_herb) %>%
  summarise(count = length(unique(article))) %>%
  mutate(percent = round(count / sum(count) * 100, 1)) %>%
  knitr::kable()
```

#### Nombre de doses d'herbicides
```{r n_doses}
# single dose or multiple doses tested ?
rg_crops %>%
  .[!is.na(.$application_rate), ] %>%
  group_by(article, herbicide)  %>%
  summarise(n_dose = length(unique(application_rate))) %>%
  group_by(n_dose) %>%
  summarise(count = length(unique(article))) %>%
  mutate(percent = round(count / sum(count) * 100, 2)) %>%
  knitr::kable()
```

#### Métriques utilisées sur les cultures
```{r metrics_crop}
# metrics used to quantify the impact of weeds
rg_crops %>%
  .[.$metric != "", ] %>%
  group_by(metric) %>%
  summarise(count = length(unique(article))) %>%
  mutate(percent = round(count / sum(count) * 100, 2)) %>%
  arrange(desc(count)) %>%
  knitr::kable()
```

#### Nombre d'adventices considérées
```{r n_weeds}
# mean number of weeds
rg_weeds %>%
  # .[!is.na(.$n_species), ] %>%
  group_by(n_species) %>%
  summarise(count = length(unique(article))) %>%
  mutate(percent = round(count / sum(count) * 100, 2),
         mean = round(mean(n_species, na.rm = TRUE), 2)) %>%
  knitr::kable()
```

#### Origine des adventices
```{r n_natural_weeds}
# percent of studies considering "natural" weeds
rg_weeds %>%
  group_by(origin) %>%
  summarise(count = length(unique(article))) %>%
  mutate(percent = round(count / sum(count) * 100, 2)) %>%
  arrange(desc(percent)) %>%
  knitr::kable()
```

#### Métriques utilisées sur les adventices
```{r metrics_weeds}
# metrics used to quantify the impact of weeds
rg_weeds %>%
  .[.$metric != "", ] %>%
  group_by(metric) %>%
  summarise(count = length(unique(article))) %>%
  mutate(percent = round(count / sum(count) * 100, 2)) %>%
  arrange(desc(count)) %>%
  knitr::kable()
```


Résultats
---------

### Variation du rendement en grain de la culture

Moyenne et écart-type du rendement en fonction du traitement pour les articles
reportant une valeur quantitative.

```{r results_yield}
# results on grain yield
summary_yield_quant <-
  rg_results %>%
  .[!is.na(.$grain_yield_quant), ] %>%
  group_by(article, type) %>%
  summarise(mean_yield = round(mean(grain_yield_quant), 2),
            n = length(grain_yield_quant),
            sd = round(sd(grain_yield_quant), 2))
summary_yield_quant %>%
  knitr::kable()

summary_yield_quant %>%
  ggplot(aes(x = article, y = mean_yield, fill = type)) +
    geom_bar(stat = "identity", position = "dodge")+
    theme_bw() +
  theme(axis.title  = element_text(size = 21),
        axis.text   = element_text(size = 19),
        legend.title = element_text(size = 21),
        axis.text.x = element_text(angle = 90, hjust = 1, vjust = .5),
        legend.text = element_text(size = 19))
```

### Variation du pourcentage de contrôle des adventices

Pourcentage de contrôle des adventices par rapport à un témoin non traité.

```{r results_control, fig.height=5}
summary_percent_control <-
  rg_results %>%
  .[!is.na(.$weed_percent_control), ] %>%
  filter(type == "treatment") %>%
  group_by(article) %>%
  summarise(mean_control = mean(weed_percent_control))

summary_percent_control %>%
  ggplot(aes(x = article, y = mean_control)) +
    geom_bar(stat = "identity", position = "dodge")+
    theme_bw() +
    theme(axis.title  = element_text(size = 21),
          axis.text   = element_text(size = 19),
          legend.text = element_text(size = 19))
```

### Variation de la densité d'adventices
```{r results_density}
summary_weed_density <-
  rg_results %>%
  .[!is.na(.$weed_density_quant), ] %>%
  group_by(article, type) %>%
  summarise(mean_density = round(mean(weed_density_quant), 2),
            n = length(weed_density_quant),
            sd = round(sd(weed_density_quant), 2))

summary_weed_density %>%
  knitr::kable()

summary_weed_density %>%
  ggplot(aes(x = article, y = mean_density, fill = type)) +
  geom_bar(stat = "identity", position = "dodge")+
  theme_bw() +
  theme(axis.title  = element_text(size = 21),
        axis.text   = element_text(size = 19),
        legend.title = element_text(size = 21),
        legend.text = element_text(size = 19))
```
